【裁判字號】    89,訴,1992
【裁判日期】    891114
【裁判案由】    毒品危害防制條例
【裁判全文】
台灣台中地方法院刑事判決                        八十九年度訴字第一九九二號
    公  訴  人  台灣台中地方法院檢察署檢察官
    被      告  甲○○
右列被告因違反毒品危害防制條例案件，經檢察官提起公訴（八十九年度毒偵緝字第
四○六號），本院判決如左：
    主  文
甲○○連續施用第一級毒品，累犯，處有期徒刑壹年，扣案驗餘海洛因殘渣（含所附
著之空袋壹個）沒收銷燬之，扣案針筒壹支沒收；又連續施用第二級毒品，累犯，處
有期徒刑柒月。主刑部分應執行有期徒刑壹年陸月。
    事  實
一、甲○○前有多次違反麻醉藥品管理條例案件前科，最近一次係於民國八十五年間
    ，因違反麻醉藥品管理條例案件，經法院判處有期徒刑七月，於八十六年五月十
    六日執行完畢。又於八十八年一月間因施用毒品案件，經法院裁定送觀察、勒戒
    ，嗣經考核認無繼續施用毒品之傾向後，由台灣彰化地方法院檢察署檢察官於同
    年二月六日，以八十八年度偵字第一○一八號為不起訴處分確定。詎其猶不知悔
    改，復分別基於施用第一級毒品及第二級毒品之概括犯意，自八十九年一月十七
    日起至同年七月二十二日止，在台中縣新社鄉福興村永豐一八號住處內等處，各
    連續施用第一級毒品海洛因及第二級毒品安非他命多次。嗣於八十九年一月十七
    日下午十一時三十五分許，在國道一號公路員林收費站北向處，為警查獲，並扣
    得甲○○所有供施用海洛因所用之注射針筒一支、含海洛因殘渣之空袋一個及香
    煙一支（內無毒品成份），隨後因逃匿而遭臺灣臺中地方法院檢察署通緝，並於
    同年七月二十二日下午七時三十分許，在台中縣霧峰鄉烏溪河床某工地附近為警
    緝獲。嗣甲○○依本院八十九年度毒聲字第一七八○號裁定，進入台灣看守所附
    設毒品勒戒所觀察、勒戒後，經評定有繼續施用毒品之傾向。
二、案經內政部警政署國道公路警察局第三警察隊報告台灣彰化地方法院檢察署呈請
    台灣高等法院台中分院檢察署核轉臺灣臺中地方法院檢察署檢察官偵查起訴。
    理  由
一、訊據被告甲○○對於右揭事實坦承不諱，且被告先後於上開時地為警逮捕後，經
    警察及臺灣臺中看守所附設勒戒所人員所採集尿液，經送檢驗結果，安非他命類
    及嗎啡類均呈陽性反應；及扣案空袋內之殘渣，經送法務部調查局檢驗結果，確
    屬海洛因殘渣等節，有彰化縣衛生局煙毒尿液檢驗成績書、台灣臺中看守所附設
    勒戒處所之報告書所附之濫用藥物尿液檢驗報告書及法務部調查局檢驗通知書各
    一紙在卷可稽，此外復有含海洛因殘渣之空袋一個及注射針筒一支扣案可佐，足
    證被告自白確與事實相符。又被告於八十八年一月間因施用毒品案件，經法院裁
    定送觀察、勒戒，嗣經考核認無繼續施用毒品之傾向後，由台灣彰化地方法院檢
    察署檢察官於同年二月六日，以八十八年度偵字第一○一八號為不起訴處分確定
    ，有臺灣臺中地方法院檢察署刑案資料資料查註紀錄表附卷可按。再被告此次為
    警查獲後，經依本院裁定送觀察勒戒後，認有繼續施用毒品傾向乙節，亦有本院
    八十九年度毒聲字第一七八○號裁定書、台灣台中看守所八十九年八月八日八九
    中所正總字第一一○九號函所附證明書各一份在卷足憑。綜上所述，事證明確，
    被告犯行堪以認定。
二、核被告甲○○所為，係犯毒品危害防制條例第十條第一項之施用第一級毒品罪及
    同條第二項之施用第二級毒品罪。被告持有第一級毒品及持有第二級毒品之低度
    行為，均應為施用之高度行為所吸收，不另論罪。其先後多次施用第一級毒品及
    第二級毒品犯行，均時間密接，犯罪構成要件相同，顯均係基於概括犯意為之，
    均為連續犯，應各以一罪論，並加重其刑。被告所犯二罪間，犯意各別，行為互
    殊，應予分論併罰。查被告前於八十五年間，因違反麻醉藥品管理條例案件，經
    法院判處有期徒刑七月，於八十六年五月十六日執行完畢，有台灣台中地方法院
    檢察署刑案資料查註紀錄表及臺灣高等法院被告全國前案紀錄表各一份在卷可按
    ，其於五年內再犯本件有期徒刑以上之罪，為累犯，應依刑法第四十七條規定，
    遞加重其刑。爰審酌被告之素行、犯罪之動機、目的、手段、所生危害、經一次
    觀察勒戒後，猶不知悔改，及犯罪後坦承犯行，態度尚稱良好等一切情狀，量處
    如主文所示之刑，並定其應執行之刑。扣案之毒品海洛因殘渣，為違禁物，應依
    毒品危害防制條例第十八條第一項前段規定沒收銷燬之。又扣案空袋一個，與附
    著於其上之海洛因殘渣無由分離，爰併予宣告沒收銷燬。再扣案之針筒一支，為
    被告所有供施用海洛因所用之物，亦經被告供明在卷，應予沒收。另扣案香煙一
    支，經本院送法務部調查局檢驗結果，並無毒品反應，有該局上開檢驗書一紙在
    卷可按，且非被告供犯罪所用之物，亦經被告供陳在卷，爰不予宣告沒收，附此
    敘明。
據上論斷，應依刑事訴訟法第二百九十九條第一項前段，毒品危害防制條例第十條第
一項、第二項、第十八條第一項前段、第二十條第三項前段，刑法第十一條前段、第
五十六條、第四十七條、第五十一條第五款、第三十八條第一項第二款，判決如主文
。
中    華    民    國    八十九    年      十一      月        十四      日
            法  官  江  奇  峰
右正本證明與原本無異。
如不服本判決，應於送達後十日內向本院提出上訴狀(須附繕本)，上訴於台灣高等
法院台中分院。
                                        書記官
中    華    民    國    八十九    年      十一      月         十四     日
附錄論罪科刑法條
毒品危害防制條例第十條第一項：施用第一級毒品者，處六月以上五年以下有期徒刑
。
同條例第十條第二項：施用第二級毒品者，處三年以下有期徒刑。


司法院資訊處製作；財團法人民間司法改革基金會備份。
